【裁判字號】    94,附民,151
【裁判日期】    950113
【裁判案由】    違反電信法等
【裁判全文】
臺灣高雄地方法院刑事附帶民事訴訟判決
原      告  中國信託商業銀行股份有限公司
法定代理人  乙○○
訴訟代理人  甲○○
被      告  丙○○
上列被告因違反電信法等案件（本院94年度訴字第919 號），經
原告提起附帶民事訴訟，請求損害賠償，本院判決如下：
    主  文
被告應給付原告新台幣陸拾伍萬壹仟零陸元及自民國玖拾肆年玖
月拾日起至清償日止按週年利率百分之五計算之利息。
    事  實
一、原告起訴主張，(一)被告以電話偽稱係第三人高憶菁，向原告
    申請補發高憶菁名義之現金卡，即於93年10月28日至同年11
    月3 日盜領現金，致原告誤以係真正持卡人刷卡而受有新台
    幣（下同）99,200元之損失；(二)被告又竊得第三人李文賓之
    資料後，冒名向原告申請核發及補發現金卡及信用卡，致原
    告誤為發卡，被告乃持之預借現金及至特約商店消費購物，
    計原告就上開現金卡部分受有108,000 元，信用卡部分受有
    244,118 元，(三)被告竊得第三人陳世修之資料後，冒名向原
    告申請核發信用卡使用，致原告亦誤為發卡，被告亦持之至
    特約商店消費購物，計原告受有199,688 元之損失，為此爰
    依侵權行為法律關係，訴請判決被告應給付原告如主文所示
    之金額及自起訴狀繕本送達之翌日起，至清償日止按週年利
    率5%計算之利息。
二、被告對原告主張均未爭執。
三、按附帶民事訴訟之判決，應以刑事訴訟判決所認定之事實為
    據，刑事訴訟法第500 條條前段定有明文。本件原告起訴主
    張被告冒名向其申請核發或補發第三人高憶菁、李文賓、陳
    世修名義之現金卡或信用，而涉及詐欺行為，原告損失計
    651, 006元之事實，業據本院94年度訴字第919 號刑事判決
    判處被告罪刑在案，並有原告所提現金卡帳務明細2 份、信
    用卡冒用明細2 份、簽帳單影本計12紙等為證，復為被告所
    不爭執，原告主張之事實自堪信為真實。
四、因故意不法侵害他人權利者，負損害賠償責任，民法第一百
    八十四條第1 項前段定有明文，本件被告自應負賠償之責，
    是原告訴請被告賠償上開金額，自屬有據。從而，原告本於
    侵權行為法律關係訴請被告被告應給付原告651,006 元及自
    起訴狀繕本送達之翌日即94年9 月30日起至清償日止，按週
    年利率5%計算之利息，原告在此範圍內之請求，為有理由，
    應予准許。
據上論斷，原告之訴為有理由，應依刑事訴訟法第502 條第2 項
，判決如主文。
中    華    民    國    95    年    1     月    13    日
              刑事第十四庭  審判長法  官  蔡廣昇
                                  法  官  紀凱峰
                                  法  官  林瑋桓
以上正本證明與原本無異。
如不服本判決應於收受送達後10日內向本院提出上訴書狀，其未
敘述上訴之理由者並得於提起上訴後10日內向本院補提理由書（
均須按他造當事人之人數附繕本）。
中    華    民    國    95    年    1     月    13    日
                                  書記官  趙美玲


司法院資訊處製作；財團法人民間司法改革基金會備份。
